ACORDAO-COMPLETO-2428256

ACÓRDÃO 9738/2020 ATA 32/2020 - PRIMEIRA CÂMARA

VISTOS, relatados e discutidos estes autos de embargos de declaração opostos pelo Sr. Jaime Barbosa da Silva ao Acórdão 3148/2020-TCU-Primeira Câmara, o qual conheceu e rejeitou embargos declaratórios opostos pelo mesmo responsável ao Acórdão 8828/2019-TCU-Primeira Câmara, por meio do qual o Tribunal conheceu e negou provimento ao recurso de reconsideração por ele interposto, mantendo inalterado o Acórdão 12878/2018-TCU-Primeira Câmara, que, por sua vez, julgou suas contas irregulares, imputou-lhe débito e o condenou ao pagamento da multa capitulada no art. 57 da Lei 8.443/1992,
ACORDAM os Ministros do Tribunal de Contas da União, reunidos em sessão da Primeira Câmara, ante as razões expostas pelo relator, em: 
9.1. receber os embargos de declaração como mera petição, sem efeito suspensivo, nos termos do artigo 287, § 6º, do Regimento Interno;
9.2. aplicar ao Sr. Jaime Barbosa da Silva a multa prevista no artigo 58 da Lei  8.443/1992 c/c o artigo 1.026, § 2º, do Código de Processo Civil, na forma do artigo 298 do RI/TCU, no valor de R$ 10.000,00 (dez mil reais) , em razão de oposição de embargos de declaração manifestamente protelatórios, fixando-lhe o prazo de 15 (quinze) dias, a contar da notificação, para que comprove perante o Tribunal, nos termos do artigo 214, inciso III, alínea "a", do RI/TCU, o recolhimento da referida quantia ao Tesouro Nacional, atualizada monetariamente desde a data do presente acórdão até a do efetivo recolhimento, se for paga após o vencimento, na forma da legislação vigente;
9.3. esclarecer ao embargante que, nos termos do art. 1.026, § 3º, do CPC c/c o artigo 298 do RI/TCU, a oposição de novos embargos de declaração com cunho protelatório ensejará  o aumento da gradação da pena, bem como que a interposição de qualquer outro recurso ficará condicionada ao depósito prévio do valor da multa;
9.4. ordenar à unidade técnica de origem que se abstenha de autuar como recurso expedientes apresentados pelo Sr. Jaime Barbosa da Silva que estejam em desacordo com este acórdão;
9.5. autorizar, desde logo, nos termos do artigo 28, inciso II, da Lei 8.443/1992, a cobrança judicial da multa, atualizada monetariamente a partir do dia seguinte ao término do prazo estabelecido até a data do efetivo recolhimento, na forma da legislação em vigor, caso não atendida a notificação;
9.6. dar ciência desta deliberação ao recorrente.

Embargos de declaração interposto contra decisão que rejeitou embargos anteriormente opostos pelo mesmo responsável em face de acórdão que denegou provimento ao recurso de reconsideração em processo de tomada de contas especial instaurada pela Fundação Nacional de Saúde (Funasa/MS), em razão da inexecução parcial do objeto pactuado no Termo de Compromisso TC/PAC 85/2010, que teve por objeto original a execução de 490 módulos sanitários domiciliares no Município de Óbidos/PA.

Primeira Câmara

Prefeitura Municipal de Óbidos - PA.

3. Interessados/Responsáveis/Recorrentes:
3.1. Interessado: Fundação Nacional de Saúde (26.989.350/0001-16)
3.2. Responsáveis: C F Sousa Comércio & Serviços de Construção Ltda. (10.571.328/0001-11); Carlos Alberto Ferro de Sousa (XXX.748.703-XX); Jaime Barbosa da Silva (XXX.550.852-XX)
3.3. Recorrente: Jaime Barbosa da Silva (XXX.550.852-XX).

Bruno Dantas.

13.1. Ministros presentes: Walton Alencar Rodrigues (Presidente), Benjamin Zymler (Relator) e Bruno Dantas.
13.2. Ministro que alegou impedimento na Sessão: Bruno Dantas.
13.3. Ministro-Substituto convocado: Augusto Sherman Cavalcanti.
13.4. Ministro-Substituto presente: Weder de Oliveira.

Jaime Barbosa da Silva e outros

BENJAMIN ZYMLER

Ministro Bruno Dantas.

Trata-se de embargos de declaração opostos pelo Sr. Jaime Barbosa da Silva (peças 97 a 99) ao Acórdão 3148/2020-TCU-Primeira Câmara, o qual conheceu e rejeitou embargos declaratórios opostos pelo mesmo responsável ao Acórdão 8828/2019-TCU-Primeira Câmara, por meio do qual o Tribunal conheceu e negou provimento ao recurso de reconsideração por ele interposto, mantendo inalterado o Acórdão 12878/2018-TCU-Primeira Câmara, que, por sua vez, julgou suas contas irregulares, imputou-lhe débito de R$ 550.187,99, em valores históricos, solidariamente com C F Sousa Comércio & Serviços de Construção Ltda., além de ter-lhe aplicado multa individual de R$ 150.000,00.
2.	Em síntese, o embargante alega que teria ocorrido a decadência na instauração desta tomada de contas especial, bem como teria havido prescrição das sanções de ressarcimento e multa que lhe foram aplicadas.
3.	Nesta oportunidade, o embargante reitera que a deliberação recorrida estaria eivada de omissão sobre ponto essencial em que o julgado deveria ter se pronunciado, qual seja, a nulidade absoluta da tomada de contas especial pelo não chamamento do litisconsorte supostamente necessário (prefeito sucessor) aos autos. 
4.	Ao final, o recorrente protesta por que sejam conhecidos os seus embargos declaratórios para, no mérito, serem acolhidos com efeitos infringentes.
É o relatório.

8.1. André Ramy Pereira Bassalo (7.930/OAB-PA) e outros, representando Jaime Barbosa da Silva.  
8.2. Roberta Mello de Magalhães Sousa (12.394/OAB-PA) e outros, representando C F Sousa Comércio & Serviços de Construção Ltda.

Subprocurador-Geral Paulo Soares Bugarin.

TOMADA DE CONTAS ESPECIAL. TERMO DE COMPROMISSO. FUNDAÇÃO NACIONAL DE SAÚDE. MUNICÍPIO DE ÓBIDOS/PA. EXECUÇÃO DE SISTEMA DE ESGOTAMENTO SANITÁRIO. PAGAMENTOS EFETUADOS À EMPRESA CONTRATADA SEM CONTRAPRESTAÇÃO DE SERVIÇOS. NÃO ATINGIMENTO DOS OBJETIVOS DO AJUSTE. CITAÇÃO. IRREGULARIDADE DAS CONTAS. DÉBITO. MULTA. RECURSO DE RECONSIDERAÇÃO. NÃO CONHECIMENTO DO RECURSO INTERPOSTO POR UM DOS RESPONSÁVEIS. ARGUMENTOS INSUFICIENTES PARA REFORMA DO JULGADO QUANTO AO OUTRO RESPONSÁVEL. CONHECIMENTO E NEGATIVA DE PROVIMENTO. EMBARGOS DE DECLARAÇÃO. AUSÊNCIA DE CONTRADIÇÃO, OBSCURIDADE OU OMISSÃO. CONHECIMENTO E REJEIÇÃO. NOVOS EMBARGOS DE DECLARAÇÃO. CARÁTER PROTELATÓRIO. RECEBIMENTO DA PEÇA COMO MERA PETIÇÃO. MULTA. DETERMINAÇÃO. CIÊNCIA.

TOMADA DE CONTAS ESPECIAL (TCE)

Secretaria de Recursos (Serur); Secretaria de Controle Externo de Tomada de Contas Especial (SecexTCE).

Em apreciação, os embargos de declaração opostos pelo Sr. Jaime Barbosa da Silva ao Acórdão 3148/2020-TCU-Primeira Câmara.
2.	O ex-prefeito do Município de Óbidos/PA foi condenado ao pagamento de débito e multa, na forma do Acórdão 12878/2018-TCU-Primeira Câmara, em virtude da inexecução parcial do objeto pactuado no Termo de Compromisso TC/PAC 085/10, que tinha por objeto a realização de melhorias do sistema de esgotamento sanitário, com a construção de 490 módulos sanitários domiciliares (MSD) , a serem instalados na sede da referida municipalidade.
3.	Notificado de sua condenação, o ex-gestor interpôs recurso de reconsideração (peça 42) , o qual teve provimento negado por meio do Acórdão 8828/2019-TCU-Primeira Câmara, de relatoria do Ministro Bruno Dantas. Posteriormente, o responsável opôs os seus primeiros embargos de declaração contra esse último julgado, que foram rejeitados mediante o Acórdão 3148/2020-TCU-Primeira Câmara.
4.	Os novos embargos de declaração do Sr. Jaime Barbosa da Silva foram sorteados para minha relatoria após o relator ad quem ter registrado sua suspeição para atuar no feito (peça 101) .
5.	Os embargos de declaração em tela contêm, em apertada síntese, os seguintes argumentos:
a) teria ocorrido a decadência na instauração desta tomada de contas especial, bem como teria havido prescrição das sanções de ressarcimento e multa que lhe foram aplicadas; e
b) a deliberação recorrida estaria eivada de omissão sobre ponto essencial em que o julgado deveria ter se pronunciado, qual seja, a nulidade absoluta desta tomada de contas especial pelo não chamamento do litisconsorte supostamente necessário (prefeito sucessor) aos autos. 
6.	Ao final, o recorrente protesta por que sejam conhecidos os seus embargos declaratórios para, no mérito, serem acolhidos com efeitos infringentes.
7.	Feita essa apresentação dos fatos mais relevantes ocorridos nos autos, passo a decidir.
8.	No âmbito desta Corte de Contas, os embargos de declaração destinam-se a sanar obscuridades, esclarecer contradições e suprir omissões porventura existentes em deliberações dos seus órgãos colegiados. 
9.	No caso de omissões, as que possuem aptidão de justificar a interposição de embargos de declaração são aquelas atinentes à ausência de apreciação de algum pedido ou argumento a respeito do qual o julgador estivesse obrigado a se manifestar na etapa processual imediatamente anterior e que poderia alterar o julgamento. 
10.	Dito isso, não justifica a interposição dos presentes embargos o argumento sintetizado no item "b" supra, porquanto se trata de matéria abordada de forma exauriente pelo Ministro Bruno Dantas, conforme atesta o seguinte trecho do voto condutor da decisão recorrida:
"6.	Dito isso, quanto à alegada omissão desta Corte em enfrentar as questões atinentes à suposta nulidade absoluta da Tomada de Contas Especial, acerca da desconsideração da obrigatória participação do prefeito sucessor, não assiste razão ao embargante.
Como pode se depreender do Voto condutor da deliberação recorrida (Acórdão 8828/2019-TCU-Primeira Câmara) :
" (...) 8.	No que tange ao primeiro ponto aventado pelo recorrente, não há que se falar em nulidade absoluta da decisão, ante a ausência do instituto do litisconsórcio passivo necessário no âmbito deste Tribunal. Com efeito, em linha com a jurisprudência desta Corte, não se admite prejuízo processual e aos interesses do recorrente por ele permanecer de forma isolada no polo passivo do processo.
9.	Ainda assim, ao averiguar a possível aplicação da Súmula TCU 230, a Serur, em linha com os argumentos do Relator a quo do feito, atestou que o chefe do executivo municipal que sucedeu o responsável não teve qualquer ingerência sobre qualquer dos pagamentos advindos do Termo de Compromisso TC/PAC 85/2010 e, além de ter devolvido o saldo remanescente da aplicação financeira constante da conta do empreendimento, "adotou as medidas cabíveis para ao resguardo do patrimônio público, de modo que não há motivo para incluí-lo no polo passivo desta TCE", posição com a qual reafirmo minha total aquiescência. (...) "
Da mesma forma, vale trazer excerto do voto condutor do Acórdão 12878/2018-TCU-Primeira Câmara (peça 31) , de relatoria do Exmo. Ministro Substituto Augusto Sherman Cavalcanti, que assim enfrentou a questão:
" (...) 20. Registro que o Sr. Mario Henrique de Souza Guerreiro (prefeito sucessor, gestão de 2013- 2016) , além de não ter ordenado a execução das referidas despesas, integralmente pagas durante a gestão do Sr. Jaime Barbosa da Silva na prefeitura (gestão 2009-2012) , devolveu o saldo remanescente da aplicação financeira constante da conta do empreendimento, além de ajuizar representação junto ao MPF/Procuradoria da República em Santarém/PA em desfavor do prefeito antecessor, signatário do ajuste, e da empresa contratada. Portanto, entendo que esses fatos demonstram ter sido correta a decisão de afastar a sua responsabilidade pelo débito tratado nesta tomada de contas especial, conforme preconiza a Súmula TCU 230. (...) "
Restou claro nas deliberações anteriores, portanto, que o litisconsórcio necessário não configura direito subjetivo do responsável citado, não havendo que se falar em prejuízo processual e aos interesses do recorrente por ele permanecer isoladamente no polo passivo do processo. Nesse sentido os Acórdãos 789/2012, 842/2017 e 2.829/2016, do Plenário; 368/2014 e 5.297/2013, da Segunda Câmara.
Outrossim, ficou assente que o prefeito sucessor, em que pese o fato de ser o responsável pela prestação de contas do ajuste, não ordenou a execução das despesas do convênio, as quais foram pagas integralmente durante a gestão do embargante.
Ainda, devolveu o saldo remanescente da aplicação financeira constante da conta do empreendimento no valor de R$ 9,91, bem como ajuizou representação, junto ao MPF/Procuradoria da República em Santarém/PA, em desfavor do prefeito antecessor, signatário do ajuste, e da empresa contratada.
Em reforço e corroborando essas conclusões, trago trecho do Relatório que compôs a deliberação vergastada, com o qual declarei minha total anuência na oportunidade:
" (...) 5.9. Ou seja, ao observar os atos do gestor sucessor frente à Súmula/TCU 230, considerando que houve prestação de contas dos valores recebidos no âmbito do ajuste pelo prefeito signatário (peça 1, p. 152-169) , constata-se que o prefeito sucessor adotou as medidas cabíveis para ao resguardo do patrimônio público, de modo que não há motivo para incluí-lo no polo passivo desta TCE.
5.10. Conclui-se, assim, que, no âmbito do TCU não há a figura do litisconsórcio passivo necessário, além de que, neste caso concreto, não cabe a aplicação da Súmula/TCU 230 para responsabilizar o prefeito sucessor." (Grifos meus) 
Vê-se, portanto, que as presentes razões recursais já foram analisadas, tanto na deliberação recorrida quanto no decisum que julgou a TCE, tendo sido decididas todas as questões, não caracterizando omissão o fato de não terem sido adotadas as teses e interpretações preferidas pelo embargante.
De forma análoga, embora o recorrente tenha aludido a uma suposta obscuridade atinente à deliberação embargada quanto ao mesmo ponto, não há dificuldade no entendimento do texto da deliberação que torne incompreensível o comando imposto ou a manifestação de vontade do Tribunal, como pode se depreender dos trechos acima apresentados.
Vale ressaltar que o embargante traz aos autos trecho de sentença judicial proferida nos autos de Ação Civil de Improbidade Administrativa manejada pelo prefeito sucessor em desfavor do recorrente, na qual é julgado improcedente o pedido formulado, sendo extinto o feito com resolução de mérito.
Quanto a esse ponto, cumpre lembrar que é pacífico no âmbito deste Tribunal o entendimento de que a existência de ação judicial não obsta o exercício do controle externo, dado o princípio da independência das instâncias cível, penal e administrativa. Somente teria influência no processo em exame a ação penal em que fossem absolvidos os responsáveis pela negativa de autoria ou inocorrência do fato, caso em que as demais esferas deveriam acatar a decisão adotada no âmbito do juízo penal.
Dessa forma, tratando-se de ação de natureza civil, como no caso de ação civil pública aduzida pelo embargante, prevalece a regra geral, que é a incomunicabilidade das instâncias civil, penal e administrativa.
Na realidade, ficou claro que as ilações lançadas consistem em tentativa de rediscutir o mérito da matéria decidida por este Colegiado. Contudo, tal finalidade é incabível na espécie recursal eleita, a qual é via estreita destinada tão somente a integrar ou esclarecer a decisão impugnada. Se os embargantes querem demonstrar seu inconformismo com o resultado do julgamento e reinstalar a discussão jurídica já apreciada pelo Tribunal, deverão fazê-lo pelas vias recursais adequadas, pois extrapola os limites dos embargos de declaração o rejulgamento da causa.
De tal modo que, inexistindo a alegada omissão e obscuridade, e não havendo sido identificados outros vícios a serem sanados na deliberação atacada, devem ser rejeitados os presentes embargos."
11.	O outro argumento, acerca da ocorrência de decadência e de prescrição desta tomada de contas especial, embora tenha sido manejado pela primeira vez pelo embargante, também já foi objeto de exame por ocasião do julgamento de mérito deste processo, nos termos constantes do relatório que fundamentou o Acórdão 12878/2018-TCU-Primeira Câmara, in verbis:
"Prescrição da pretensão punitiva do TCU
27. Com relação à ocorrência da prescrição da pretensão punitiva, prevalece neste Tribunal o entendimento de que a Lei 9.873/1999, que regula a ação punitiva movida pela Administração Pública Federal no exercício do poder de polícia, e o Decreto 20.910/1932, que disciplina a cobrança de dívidas passivas da União, dos estados e dos municípios, não se aplicam aos processos de controle externo.
28. Diante da inexistência de normativo específico acerca da prescrição das sanções no âmbito dos processos do TCU, a jurisprudência se consolidou no sentido de aplicar as regras gerais estabelecidas no Código Civil, conforme os acórdãos 1.727/2003, 330/2007 e 2.073/2011, da Primeira Câmara, 8/1997 e 11/1998 e 5/2003, da Segunda Câmara, 71/2000, 61/2003, 771/2010 e 474/2011, do Plenário.
29. No presente caso, os atos irregulares caracterizados pela instrução do TCU (peça 5) foram praticados de 6/12/2011 a 28/12/2012, período em que se efetivaram pagamentos desproporcionais para a empresa C. F. Sousa Comércio e Serviços de Construção Ltda., com recursos oriundos do TC/PAC 085/10, sem a contraprestação proporcional de serviços por aquela empresa, e o pronunciamento da unidade do TCU no Pará em 1/7/2017 (peça 7) acatando a proposta de citação dos responsáveis pelas irregularidades lhes imputadas, antes portanto do transcurso de mais de 10 anos (Código Civil, art. 205) , entre o período do referido pagamento e aquele pronunciamento do TCU. Reconhecida a interrupção do prazo prescricional, nos termos do art. 202, inciso I, do Código Civil, inexiste no presente processo óbice ao exercício da ação punitiva por parte deste Tribunal."
12.	Tal entendimento foi acolhido pelo relator a quo no parágrafo 26 do voto condutor da referida decisão, não havendo omissão no tratamento da alegada matéria de ordem pública que justifique a interposição dos presentes embargos declaratórios.
13.	A peça recursal apresenta alegação satisfatoriamente enfrentada em ao menos três ocasiões por esta Corte de Contas. Assim, considero que a oposição dos novos embargos de declaração caracteriza manobra protelatória, o que enseja o não conhecimento do recurso, por ausência dos pressupostos de admissibilidade estabelecidos pelo artigo 287 do Regimento Interno do TCU. 
14.	Diversos julgados recentes do TCU têm considerado que a reiteração, em sede de embargos, de argumentos devidamente examinados e refutados pelo órgão julgador evidencia uso abusivo da espécie recursal com intuito de evitar que a decisão condenatória produza os efeitos que lhe são inerentes, bem assim que a interposição reiterada de embargos declaratórios manifestamente protelatórios justifica a aplicação da multa prevista no art. 1.026, § 2º, do Código de Processo Civil, consoante a jurisprudência deste Tribunal (v. g. Acórdão 593/2017-TCU-Plenário, 1.687/2020-Plenário, 2.095/2020-Plenário, 2.001/2020-Plenário, 8.839/2020-2ª Câmara e  6.854/2020-1ª Câmara, dentre outros) .
15.	Idêntico entendimento encontra correspondência na jurisprudência dos tribunais superiores, que não raras vezes aplicam em sede de embargos a multa do art. 1.026, § 2º, do CPC, por identificaram intento protelatório[footnoteRef:2].  [2:  Cito, à guisa de exemplo, os acórdãos proferidos pelo STF nos ED Rcl: 21986 RN (Rio Grande do Norte 0006699-93.2015.1.00.0000, Relator: Min. Ricardo Lewandowski, Data de Julgamento: 13/04/2018, Segunda Turma, Data de Publicação: DJe-083 30-04-2018) e AgR-ED ARE: 975993 PR - Paraná, Relator: Min. Ricardo Lewandowski, Data de Julgamento: 31/08/2018, Segunda Turma, Data de Publicação: DJe-189 11-09-2018; e pelo STJ no AgInt no REsp: 1553012 TO 2015/0168696-3, Relator: Ministro Sérgio Kukina, Data de Julgamento: 10/06/2019, T1 - Primeira Turma, Data de Publicação: DJe 12/06/2019) .] 
16.	O expediente recursal inserto à peça 97 possui caráter nitidamente protelatório porque é o terceiro em sequência em que o recorrente alega omissão em relação a argumento exaustivamente enfrentado pelo TCU, o que implica seu recebimento, assim como de futuras impugnações da espécie, como mera petição, sem efeito suspensivo, nos termos do artigo 287, § 6º, do Regimento Interno, não suspendendo a consumação do trânsito em julgado do acórdão condenatório.
17.	Fica patente a intenção do responsável de dificultar o exercício das competências constitucionais por este Tribunal, bem como tumultuar a marcha processual e subtrair o tempo do corpo técnico desta Casa e dos membros deste colegiado, que poderia ser utilizado em processos de maior materialidade e relevância.
18.	No intuito de inibir o manejo interminável de expedientes recursais procrastinatórios perante esta Corte de Contas, utilizo-me da solução adotada pelo Tribunal ao exarar o Acórdão 593/2017-TCU-Plenário, da relatoria do Ministro Bruno Dantas, e o Acórdão 1687/2020-TCU-Plenário, relatado pelo Ministro Walton Alencar Rodrigues, e aplico ao Sr. Jaime Barbosa da Silva a multa prevista no artigo 58 da Lei 8.443/1992 c/c o artigo 1.026, § 2º, do Novo Código de Processo Civil (Lei 13.105/2015) , na forma do artigo 298 do Regimento Interno do TCU.
19.	No mais, alerto o agente de que a reiteração de embargos protelatórios ensejará a elevação da penalidade, conforme o artigo 298 do Regimento Interno, c/c o artigo 1.026, § 3º, da Lei 13.105/2015.
20.	Finalmente, estando os presentes autos pautados para apreciação por este Colegiado, o embargante apresentou nova petição suscitando questão de ordem (peça 104) , na qual aduz a nulidade dos Acórdão 8828/2019-TCU-Primeira Câmara e 3.148/2020-1ª Câmara, de relatoria do Ministro Bruno Dantas, tendo em vista o posterior registro de sua suspeição por motivo de foro íntimo.
21.	Em atenção a esse último expediente, registro que a jurisprudência colacionada pelo próprio recorrente demonstra que não é motivo para a nulidade dos atos processuais a declaração de suspeição do relator, por motivo de foro íntimo, em momento superveniente à prática dos atos processuais, in verbis:
"AGRAVO INTERNO NO AGRAVO INTERNO NO AGRAVO EM RECURSO ESPECIAL. PROCESSUAL CIVIL. JULGAMENTO DOS ACLARATÓRIOS. POSSIBILIDADE DE CONHECIMENTO DE MATÉRIAS DE ORDEM PÚBLICA. OCASIÃO EM QUE FOI VERIFICADA A SUSPEIÇÃO. MANIFESTAÇÃO QUE SE IMPÕE. PRETENSÃO DE ANULAÇÃO DO JULGAMENTO DOS EMBARGOS. AUSÊNCIA DE DEMONSTRAÇÃO DE PREJUÍZO. IMPOSSIBILIDADE DE MANUTENÇÃO DO ACÓRDÃO APELATÓRIO. CAUSA DE SUSPEIÇÃO NÃO SUPERVENIENTE. QUESTÃO RELATIVA AO REGIMENTO INTERNO DO TRIBUNAL LOCAL. AUSÊNCIA DE PREQUESTIONAMENTO. SÚMULAS 282 E 356/STF. AGRAVO DESPROVIDO.
 (...) 
4. A jurisprudência do STJ se consolidou no sentido de que a suspeição por foro íntimo, declarada em razão de causa superveniente, não importa na nulidade dos atos processuais anteriores. No caso concreto, contudo, a relatora afirmou que já vinha reconhecendo sua suspeição, por motivos de foro íntimo, nos processos em que atua um dos advogados da parte contrária, o que revela não se tratar de uma causa superveniente."  (AgInt no AgInt no AREsp 1456597/MT, Rel. Ministro MARCO AURÉLIO BELLIZZE, TERCEIRA TURMA, julgado em 24/08/2020, DJe 01/09/2020) .
22.	Portanto, rejeito a questão de ordem formulada pelo embargante e considero que não subsiste nulidade nos acórdãos relatados pelo Ministro Bruno Dantas antes da declaração de sua suspeição para atuar no presente feito.
Ante o exposto, voto no sentido de que o Tribunal adote o acórdão que ora submeto à deliberação deste Colegiado.
TCU, Sala das Sessões Ministro Luciano Brandão Alves de Souza, em 15 de setembro de 2020.
BENJAMIN ZYMLER 
Relator